---
output: pdf_document
---

```{r}
library(knitr)
library(xtable)
library(readxl)
library(printr)
library(effects)
library(car)
library(AER)
library(broom)
library(tseries)
library(Metrics)
library(see)
library(performance)
library(stats)
library(lmtest)
library(stargazer)
library(ggplot2)
library(bookdown)
library(olsrr)
library(systemfit)
library(plm)
library(patchwork)
library(nortest)
library(robustbase)
library(areaplot)


muestra <- read_excel("C:/Users/puerc/OneDrive/Documentos/Eric/UNI/PP/datos.xlsx")
attach(muestra)
```
```{r}
ggplot(muestra, aes(x = GWP, y = MarketShare,
                  color = YEAR)) +
  geom_point() +
  labs(title = "Patrón por año") +
  theme_minimal()
```

```{r}
ggplot(muestra, aes(x = GWP, y = MarketShare,
                    color = ASEGURADORA)) +
  geom_point() +
  labs(title = "Patrón por aseguradora") +
  theme_minimal()
``` 

Se compusieron diversos modelosagregando y quitando variables al modelo original. Sólo se anotaran los 3 más significantes, siendo el primero el modelo original, el segundo el modelo más complejo con una $R^2 ajustada$ mayor. Por último, el tercer modelo es un modelo más sencillo que es con el que nos decidimos quedar, debido a que la $R^2 ajustada$ no es tan difernte, es más sencillo y corrige algunos problemas que los dos primeros presentan.
```{r}
mod1<-lm(MarketShare~log(GWP)+CLM+log(SIZ)+LEV+LQ+log(ID)+PR+ROI+log(FDI)+HCI+GDP+EDUC+URBAN+GINI,data=muestra)
mod2<-lm(MarketShare~log(GWP)+CLM+log(SIZ)+LEV+LQ+log(ID)+PR+ROI+HCI+EDUC+URBAN+GINI+I(log(GWP)*CLM)+I(URBAN*EDUC),data=muestra)
mod3<-lm(MarketShare~log(GWP)+CLM+log(SIZ)+LEV+LQ+log(ID)+PR+ROI+log(FDI)+GDP+HCI+EDUC+GINI,data=muestra)
#mod4<-lmrob(MarketShare~log(GWP)+CLM+log(SIZ)+LEV+LQ+log(ID)+PR+ROI+log(FDI)+GDP+HCI+EDUC+GINI,data=muestra)
kable(tidy(mod3), digits=10, caption=
"Resultados del modelo con mejor ajuste (mod3)")
compare_performance(mod1,mod2,mod3,rank = TRUE)
```
```{r}
plot(compare_performance(mod1,mod2,mod3,rank = TRUE))
```
Una vez establecidos los modelos,veremos graficamente el cumplimiento de los supuestos para un buen modelo de regresión.

## Modelo 1

```{r}
qqnorm(mod1$residuals)
qqline(mod1$residuals, col = 2)  

plot(check_predictions(mod1))
plot(check_collinearity(mod1))
plot(check_normality(mod1))
plot(check_outliers(mod1))

residuos_estandarizados <- residuals(mod1) / sqrt(mean(residuals(mod1)^2))
plot(fitted(mod3), residuos_estandarizados, 
     xlab = "Valores Ajustados", ylab = "Residuos Estandarizados",
     main = "Gráfico de Homocedasticidad")

# Agrega una línea horizontal en y = 0
abline(h = 0, col = "red", lty = 2)
```

## Modelo 2

```{r}
qqnorm(mod2$residuals)
qqline(mod2$residuals, col = 2)  

plot(check_predictions(mod2))
plot(check_collinearity(mod2))
plot(check_normality(mod2))
plot(check_outliers(mod2))

residuos_estandarizados <- residuals(mod2) / sqrt(mean(residuals(mod2)^2))
plot(fitted(mod2), residuos_estandarizados, 
     xlab = "Valores Ajustados", ylab = "Residuos Estandarizados",
     main = "Gráfico de Homocedasticidad")

# Agrega una línea horizontal en y = 0
abline(h = 0, col = "red", lty = 2)
```

## Modelo 3

```{r}
qqnorm(mod3$residuals)
qqline(mod3$residuals, col = 2)  

plot(check_predictions(mod3))
plot(check_collinearity(mod3))
plot(check_normality(mod3))
plot(check_outliers(mod3))

residuos_estandarizados <- residuals(mod3) / sqrt(mean(residuals(mod3)^2))
plot(fitted(mod3), residuos_estandarizados, 
     xlab = "Valores Ajustados", ylab = "Residuos Estandarizados",
     main = "Gráfico de Homocedasticidad")

# Agrega una línea horizontal en y = 0
abline(h = 0, col = "red", lty = 2)
```
Facilmente podemos darnos cuenta que los tres modelos cumplen con la normalidad en los residuos, homosedasticidad de la varianza y no hay correlación entre errores. La diferencia más notoria y por la que decidimos usar el modelo 3, fué porque ninguna de sus variables presenta colinealidad alta, agregado que tiene indicadores AIC y BIC bastante bajos; lo que es una buena seña. El criterio de la $R^2 ajustada$ se le dió menos peso debidoa que este criterio no penaliza que los otros dos modelos eran más complejos y usaban muchas más variables, lo que podría dar una falsa perspectiva de efectividad.

# Explicación detallada con pruebas estadísticas

# Normalidad de los errores

## Prueba Anderson-Darling

```{r}
ad.test(mod3$residuals)
```
Al tomar un $\alpha=.01$, nuestro valor p es suficientemente pequeño que rechazamos que los errores NO se distribuyan de forma normal.

## Gráfica de errores

```{r}
ehat3 <- resid(mod3)
ebar3 <- mean(ehat3)
sde3 <- sd(ehat3)
hist(ehat3,col = 'grey',freq = FALSE, main = '',
 ylab = 'density',xlab = 'ehat3')
curve(dnorm(x,ebar3,sde3),col = 2, add = TRUE,
 ylab = 'density', xlab='ehat3')

```

## Heterocedasticidad

```{r}
residuos<-residuals(mod3)
div<-.5
n<-length(residuos)
n1<-floor(div*n)
n2<-n-n1
var_res1<-var(residuos[1:n1])
var_res2<-var(residuos[(n1+1):n])
est_prueb<-var_res2/var_res1
df1<-n2-2
df2<-n1-2
valor_p<-1-pf(est_prueb,df1,df2)
cat("Estadística de prueba de Goldfeld-Quandt:", est_prueb, "\n")
cat("Valor p:", valor_p, "\n")
```
Al ser una valor p tan grande, rechazamos la heterocedasticidad.
Otra prueba sería ver que loa cualtiles se encuentren al rededor de 0 y la media sea casi 0.
```{r}
quantile(mod3$residuals)
mean(mod3$residuals)
```
## Independencia de errores

Podemos percatarnos de un patrón aleatorio en el gráfico de los errores vs los valores devueltos por nuestra regresión
```{r}
plot(fitted(mod3),mod3$residuals, xlab="fitted values", ylab="residuals")
```

# Efectos de las variables

A continuación se presentarán unas gráficas con los efectos de cada variable en el modelo 3 y sombreado a su alrededor estará el intervalo de confianza donde caen las observaciones.
```{r}
plot(effect(names(mod3$coefficients)[2],mod3))
plot(effect(names(mod3$coefficients)[3],mod3))
plot(effect(names(mod3$coefficients)[4],mod3))
plot(effect(names(mod3$coefficients)[5],mod3))
plot(effect(names(mod3$coefficients)[6],mod3))
plot(effect(names(mod3$coefficients)[7],mod3))
plot(effect(names(mod3$coefficients)[8],mod3))
plot(effect(names(mod3$coefficients)[9],mod3))
plot(effect(names(mod3$coefficients)[10],mod3))
plot(effect(names(mod3$coefficients)[12],mod3))
plot(effect(names(mod3$coefficients)[13],mod3))
plot(effect(names(mod3$coefficients)[14],mod3))
```

## Intervalos de confianza

```{r}
confint(mod3,level = .95)
```

# Dstribución de la cuota de mercado de las aseguradoras de forma anual (2010-2022)

```{r}
for (i in 2010:2022) {
  data<-matrix(c(muestra$MarketShare[muestra$YEAR==i],1-sum(muestra$MarketShare[muestra$YEAR==i])))
  data
  pie(data,labels = paste(c(unique(muestra$ASEGURADORA),'Otras'),data*100,'%'),main = paste("Cuota de mercado del ",i),col = c("blue2", "darkorange", "darkorchid4","springgreen4","#98F5FF","blue4","red","dodgerblue4","dodgerblue1","maroon","mediumorchid3"))
  #legend("topleft", legend = c(unique(muestra$ASEGURADORA),'Otras'),
   #    fill =  c("blue2", "darkorange", "darkorchid4","springgreen4","#98F5FF","blue4","red","dodgerblue4","dodgerblue1","maroon","mediumorchid3"))
}
``` 
```{r}
Year<-unique(muestra$YEAR)
AXA<-muestra$MarketShare[muestra$ASEGURADORA=="AXA"]
GNP<-muestra$MarketShare[muestra$ASEGURADORA=="GNP"]
Qualitas<-muestra$MarketShare[muestra$ASEGURADORA=="Quálitas"]
HDI<-muestra$MarketShare[muestra$ASEGURADORA=="HDI"]
CHUBB<-muestra$MarketShare[muestra$ASEGURADORA=="CHUBB"]
Zurich<-muestra$MarketShare[muestra$ASEGURADORA=="Zurich"]
Banorte<-muestra$MarketShare[muestra$ASEGURADORA=="Banorte"]
Inbursa<-muestra$MarketShare[muestra$ASEGURADORA=="Inbursa"]
BBVA<-muestra$MarketShare[muestra$ASEGURADORA=="BBVA"]
Atlas<-muestra$MarketShare[muestra$ASEGURADORA=="Atlas"]
df<-data.frame(cbind(Year,AXA,GNP,Qualitas,HDI,CHUBB,Zurich,Banorte,Inbursa,BBVA,Atlas))
cols<- c("blue2", "darkorange", "darkorchid4","springgreen4",
              "#98F5FF","blue4","red","dodgerblue4","dodgerblue1",
              "maroon","mediumorchid3")
opar <- par(no.readonly = TRUE)

par(mar = c(5, 5, 4, 7))
areaplot(df$Year,df[,c(2,3,4,5,6,7,8,9,10,11)],col=cols,xlab = "Año",
         ylab = "Cuota de Mercado")

legend(x = "topright",
       inset = c(-0.20, 0),
       legend = unique(muestra$ASEGURADORA),
       fill = cols,
       bg = "white", 
       bty = "o",
       cex = 0.65,
       xpd = TRUE)

on.exit(par(opar))
```
```{r}
prediction<-muestra
prediction$MarketShare<-as.vector(mod3$fitted.values)

Year<-unique(prediction$YEAR)
AXA<-prediction$MarketShare[prediction$ASEGURADORA=="AXA"]
GNP<-prediction$MarketShare[prediction$ASEGURADORA=="GNP"]
Qualitas<-prediction$MarketShare[prediction$ASEGURADORA=="Quálitas"]
HDI<-prediction$MarketShare[prediction$ASEGURADORA=="HDI"]
CHUBB<-prediction$MarketShare[prediction$ASEGURADORA=="CHUBB"]
Zurich<-prediction$MarketShare[prediction$ASEGURADORA=="Zurich"]
Banorte<-prediction$MarketShare[prediction$ASEGURADORA=="Banorte"]
Inbursa<-prediction$MarketShare[prediction$ASEGURADORA=="Inbursa"]
BBVA<-prediction$MarketShare[prediction$ASEGURADORA=="BBVA"]
Atlas<-prediction$MarketShare[prediction$ASEGURADORA=="Atlas"]
df<-data.frame(cbind(Year,AXA,GNP,Qualitas,HDI,CHUBB,Zurich,Banorte,Inbursa,BBVA,Atlas))
cols<- c("blue2", "darkorange", "darkorchid4","springgreen4",
              "#98F5FF","blue4","red","dodgerblue4","dodgerblue1",
              "maroon","mediumorchid3")
opar <- par(no.readonly = TRUE)

par(mar = c(5, 5, 4, 7))
areaplot(df$Year,df[,c(2,3,4,5,6,7,8,9,10,11)],col=cols,xlab = "Año",
         ylab = "Cuota de Mercado")

legend(x = "topright",
       inset = c(-0.20, 0),
       legend = unique(prediction$ASEGURADORA),
       fill = cols,
       bg = "white", 
       bty = "o",
       cex = 0.65,
       xpd = TRUE)

on.exit(par(opar))
``` 